臺灣高等法院刑事判決
109年度上訴字第1257號
上  訴  人  臺灣基隆地方檢察署檢察官邱耀德
上  訴  人  
即  被  告  羅松耀




指定辯護人  吳仁堯律師(義務辯護)              
被      告  陳林忠



選任辯護人  柯林宏律師(法扶律師)  
上列上訴人等因被告等違反毒品危害防制條例案件，不服臺灣基
隆地方法院108年度訴字第613號，中華民國108年12月26日第一
審判決（起訴案號：臺灣基隆地方檢察署108年度偵字第4155號
、第4234號、第4593號、第4679號、第4722號、第4921號），提
起上訴，本院判決如下：
    主  文
原判決附表二編號2所示沒收追徵犯罪所得超過新臺幣壹萬壹仟
元部分撤銷。
其他上訴駁回。
    犯罪事實
一、羅松耀知悉海洛因、甲基安非他命各係毒品危害防制條例所
    列管之第一級、第二級毒品，不得持有及販賣，竟基於意圖
    營利而販賣第一級、第二級毒品之犯意，於附表一、二所示
    之時、地，以附表一、二所示之方式及代價，分別將附表一
    所示之海洛因，販賣予附表一所示之蔡進賓、謝政龍、莫宏
    昌；附表二所示之甲基安非他命，販賣予附表二所示之廖建
    凱。
二、陳林忠亦知悉海洛因係毒品危害防制條例所列管之第一級毒
    品，不得持有及施用，竟基於幫助施用第一級毒品之犯意，
    於附表一編號3所示之時、地，以附表一編號3所示之方式，
    幫助莫宏昌施用海洛因。
    嗣經警循線於民國108年7月29日上午7時35分許，在基隆市○
    ○區○○○街000巷0○0號搜索，扣得羅松耀所有如附表三編號1
    至8、10所示之物；另於同日下午2時35分許，在同市○○區○○
    路00號前拘提陳林忠，並扣得其所有如附表三編號9所示之
    物。
三、案經基隆市警察局移送臺灣基隆地方檢察署（下稱基隆地檢
    署）檢察官偵查起訴。 
    理  由
一、程序部分：
(一)上訴人即被告羅松耀經本院合法傳喚，無正當理由未於審理
    期日到庭，有其個人戶籍資料查詢結果、本院在監在押全國
    紀錄表、刑事報到單及送達證書等在卷足憑（本院卷第195
    、197、251、267-271頁），爰依刑事訴訟法第371條規定，
    不待其陳述逕行判決。　　
(二)證據能力之說明：
　⒈按被告以外之人於審判外之言詞或書面陳述，除法律有規定
    者外，不得作為證據；又按被告以外之人於司法警察官或司
    法警察調查中所為之陳述，屬傳聞證據，除符合刑事訴訟法
    第159條之2、第159條之3或第159條之5之例外規定者外，不
    得作為證據，此觀刑事訴訟法第159條第1項、第159條之2 
    、第159條之3及第159條之5規定甚明。從而，證人即同案被
    告羅松耀、購毒者莫宏昌於警詢之證述，既為被告陳林忠以
    外之人於審判外之陳述，且查無前述規定之例外情形，被告
    陳林忠及其辯護人亦爭執上開證述之證據能力（本院卷第18
    5-186頁），是上開證述，於認定被告陳林忠之犯罪事實，
    無證據能力。
  ⒉被告羅松耀及其辯護人均爭執如附表二「證據」欄所示通訊
    監察譯文（下稱附表二譯文）之證據能力。經查：
  ⑴按依通訊保障及監察法（下稱通保法）第18條之1第1項規定
    ，另案監聽所取得之內容有無證據能力，係採「原則排除、
    例外容許」之立法體例。本條項但書所定另案監聽內容得作
    為證據之要件有二，即實質要件係以「重罪列舉原則」（通
    保法第5條第1項所列各款之罪），或非屬重罪但「與本案具
    有關連性之犯罪」（輕罪）者為限，並輔以於發現後7日內
    補行陳報法院審查認可為程序要件。此項於偵查中另案監聽
    應陳報法院事後審查之立法，與刑事訴訟法第131條第3項對
    於逕行搜索，應於實施或執行後3日內陳報該管法院或報告
    該管檢察官及法院，由法院審查之立法例相仿，蓋另案監聽
    係依附於本案監聽而存在，本質上與逕行搜索同為無令狀之
    強制處分，且俱因急迫性併屬未及事先聲請令狀，為避免浮
    濫，故由法院介入先行審查。逕行搜索以出於急迫之原因為
    要件，是否確係如此，一旦時過境遷，或不免將失去審查之
    機宜，而不利於被告，即令有未陳報或陳報後經法院撤銷之
    情形，其所扣押之物得否為證據，既仍容許於審判時再為權
    衡判斷，並不當然予以排除。而另案監聽所得之內容，是否
    符合「重罪列舉原則」或「與本案具有關連性之犯罪」類型
    ，純然為對於通訊內容之判別而已，較之於逕行搜索之該當
    要件，原不具有審查急迫性，甚至無予先行審查之必要性，
    即使有逾期或漏未陳報等違背法定程序之情形，受訴法院於
    審判時自仍得適用刑事訴訟法第158條之4規定，再行審酌裁
    量其得否為證據（最高法院107年度台上字第3052號判決意
    旨參照）。
  ⑵查附表二譯文係基隆地檢署檢察官以「廖建凱」涉犯毒品危
    害防制條例第4條第2項之罪嫌為由，向臺灣基隆地方法院（
    下稱基隆地院）聲請核准對其所持用之行動電話實施監聽，
    經基隆地院法官核發通訊監察書後，實施通訊監察而取得，
    是對於被告羅松耀而言，應屬「另案監聽」所取得之證據，
    且未經執行機關報由檢察官陳報法院審查認可，自與通保法
    第18條之1第1項但書之規定不符，依上揭說明，即應審酌人
    權保障及公共利益之均衡維護，裁量前述譯文得否作為本案
    之證據。本院考量被告羅松耀所涉販賣第二級毒品犯行，既
    屬通保法第5條第1項規定得受通訊監察之罪，執行機關實無
    利用其他案件合法監聽而附帶監聽被告羅松耀之必要；又參
    以販賣毒品對社會治安之嚴重影響，從形式上觀察，本案執
    行機關如依同法施行細則第16條之1第2項之程序，將上述譯
    文報由檢察官陳報法院審查，法院尚無不予認可之理由，堪
    認執行機關無故意不報請法院審查之意圖。此外，被告羅松
    耀之秘密通訊自由雖有短時間被侵害，惟上述譯文之通訊內
    容僅與販賣毒品之不法行為有關，復未涉及被告羅松耀其他
    私密性談話，情節難謂嚴重，況被告羅松耀亦不否認其與廖
    建凱間有上開譯文所載對話內容（第4155號偵卷第25-30頁
    ；訴卷第198-199、325頁），故採用上開譯文用以佐證被告
    羅松耀如附表二所示販賣第二級毒品之犯罪事實，對於其訴
    訟上防禦並無明顯不利益之情形。從而，本院綜合審酌上述
    情狀後，認上述譯文於認定被告羅松耀之犯罪事實，有證據
    能力。
  ⒊本判決所引用之其餘供述、非供述證據，被告羅松耀於本院
    雖始終未到庭表示意見，惟其於原審則同意有證據能力（訴
    卷第197-199頁），且其辯護人、檢察官、被告陳林忠及其
    辯護人，均同意有證據能力（本院卷第163-164、185-186頁
    ），並經本院於審理期日提示予到庭之當事人而為合法調查
    （本院卷第255-259頁），本院審酌上開證據資料製作及取
    得之情況，並無違背法定程序或其他不得作為證據之情形，
    以之作為證據應屬適當，認均有證據能力。
二、認定犯罪事實所憑之證據及理由：
    上開事實，迭據被告羅松耀於偵訊、原審；被告陳林忠於偵
    訊、原審及本院審理時，均坦承不諱，並有附表一、二「證
    據」欄所示之證據資料在卷可憑。又被告羅松耀於原審訊問
    時供承：販賣海洛因或甲基安非他命，係賺取些許量等語（
    訴卷第96頁），顯見被告羅松耀就附表一、二所示交易，確
    有營利之意圖，足認被告羅松耀、陳林忠上開任意性之自白
    均與事實相符，可以採信。本案事證明確，被告羅松耀、陳
    林忠之犯行均堪認定，俱應依法論科。
三、論罪部分：
(一)被告羅松耀部分：
　⒈按行為後法律有變更者，適用行為時之法律。但行為後之法
    律有利於行為人者，適用最有利於行為人之法律，刑法第2
    條第1項定有明文。被告羅松耀行為後，毒品危害防制條例
    第4條第1、2項業於109年7月15日修正生效，修正前毒品危
    害防制條例第4條第1項、第2項規定：「製造、運輸、販賣
    第一級毒品者，處死刑或無期徒刑；處無期徒刑者，得併科
    新臺幣2千萬元以下罰金。製造、運輸、販賣第二級毒品者
    ，處無期徒刑或7年以上有期徒刑，得併科新臺幣1千萬元以
    下罰金。」修正後則規定：「製造、運輸、販賣第一級毒品
    者，處死刑或無期徒刑；處無期徒刑者，得併科新臺幣3千
    萬元以下罰金。製造、運輸、販賣第二級毒品者，處無期徒
    刑或10年以上有期徒刑，得併科新臺幣1千5百萬元以下罰金
    」，修正後之規定法定刑均有提高，顯未較有利於被告羅松
    耀，依刑法第2條第1項前段規定，自應適用被告羅松耀行為
    時即修正前毒品危害防制條例第4條第1項、第2項之規定。
  ⒉核被告羅松耀如附表一所為，均係犯修正前毒品危害防制條
    例第4條第1項之販賣第一級毒品罪；如附表二所為，均係犯
    修正前同條例第4條第2項之販賣第二級毒品罪；被告羅松耀
    因販賣而持有海洛因、甲基安非他命之低度行為，各為其販
    賣海洛因、甲基安非他命之高度行為所吸收。被告羅松耀所
    犯上述販賣第一級毒品罪（共4罪）、販賣第二級毒品罪（
    共6罪），犯意各別，行為互殊，應分論併罰。
  ⒊被告羅松耀前因施用毒品案件，先後經①基隆地院以104年度
    易字第244號判處有期徒刑3月確定；②104年度基簡字第1522
    號判處有期徒刑4月、4月確定；③104年度基簡字第1530號判
    處有期徒刑3月確定；④104年度易字第487號判處有期徒刑5
    月、5月確定；⑤105年度訴字第44號判處有期徒刑7月、3月
    確定；⑥105年度訴字第365號判處有期徒刑6月、3月，應執
    行有期徒刑8月確定，前開①至⑤案，經同院以105年度聲字第
    862號裁定應執行有期徒刑2年確定，並與⑥案件接續執行，
    於106年11月24日縮刑假釋出監併付保護管束，嗣於107年9
    月1日保護管束期滿，假釋未經撤銷，其未執行之刑以已執
    行論，有被告羅松耀之前案紀錄表在卷足憑，其於受徒刑執
    行完畢後，5年以內故意再犯本案均為有期徒刑以上之罪，
    俱為累犯。爰依司法院釋字第775號解釋意旨，審酌被告羅
    松耀上開前案之犯罪類型與本案之罪質相類同，及其惡性程
    度、刑罰反應力等情狀，認加重本案各罪之法定最低本刑，
    仍與其行為之罪責相當，爰依刑法第47條第1項規定，各加
    重其刑（法定本刑為死刑、無期徒刑部分，依法均不得加重
    ）。
  ⒋被告羅松耀行為後，毒品危害防制條例第17條第2項於109年7
    月15日修正生效，修正前規定：「犯第四條至第八條之罪於
    偵查及審判中均自白者，減輕其刑」；修正後則規定：「犯
    第四條至第八條之罪於偵查及『歷次』審判中均自白者，減輕
    其刑」。依此次修正說明，修正後僅限於被告於歷次事實審
    審級（包括更審、再審或非常上訴後之更為審判程序），且
    於各該審級中，於法官宣示最後辯論終結時，均自白陳述始
    有減輕其刑規定之適用，顯然修正後之規定並未較有利於被
    告羅松耀，依刑法第2條第1項前段，應一體適用修正前之毒
    品危害防制條例第17條第2項規定。被告羅松耀於偵查及審
    判中均自白販賣第一、二級毒品犯行，已如前述，應依修正
    前毒品危害防制條例第17條第2項規定各減輕其刑，並依法
    先加重（死刑、無期徒刑部分不得加重）後減輕之。
  ⒌按刑之量定，為求個案裁判之妥當性，法律固賦予法院裁量
    權，但此項裁量權之行使，除應依刑法第57條規定，審酌行
    為人及其行為等一切情狀，為整體之評價，並應顧及比例原
    則，俾使罪刑均衡，輕重得宜。又刑法第59條規定犯罪之情
    狀可憫恕者，得酌量減輕其刑，其所謂「犯罪之情狀」，與
    同法第57條規定科刑時應審酌之一切情狀，並非有截然不同
    之領域，於裁判上酌減其刑時，應就犯罪一切情狀（包括第
    57條所列舉之10款事項），予以全盤考量，審酌其犯罪有無
    可憫恕之事由（即有無特殊之原因與環境，在客觀上足以引
    起一般同情，以及宣告法定低度刑，是否猶嫌過重等等），
    以為判斷（最高法院95年度台上字第6157號判決意旨參照）
    。而毒品危害防制條例就販賣毒品所設之法定刑度，均遠較
    其它犯罪為重，然同為販賣毒品者，其原因動機不一，犯罪
    情節未必盡同，或有大盤毒梟者，亦有中、小盤之分，甚或
    僅止於吸毒者友儕間為求互通有無之有償交付，是其態樣顯
    非可一概而論，即其販賣行為所造成危害社會之程度亦非可
    等量齊觀，故倘依其情狀處以相當之有期徒刑，即足以懲儆
    ，並可達防衛社會之目的者，自非不可依客觀之犯行與主觀
    之惡性二者加以考量其情狀，是否有可憫恕之處，適用刑法
    第59條之規定酌量減輕其刑，期使個案裁判之量刑，能斟酌
    至當，符合比例原則（最高法院97年度台上字第2652號判決
    意旨可參）。查被告羅松耀各次販賣海洛因或甲基安非他命
    之數量均尚微或非甚鉅，獲利亦僅係取得少許之量差，應屬
    毒品交易之下游，其惡性及對於社會秩序與國民健康之危害
    程度，顯然遠不如大量走私進口或長期、大量販賣毒品營生
    之「大盤」、「中盤」毒梟，縱經前述偵審自白減輕其刑後
    ，對被告羅松耀科以最低刑度有期徒刑15年或3年6月，均仍
    嫌過重，且無從與真正長期、大量販毒之惡行區別，在客觀
    上應足以引起一般人之同情，確有情輕法重、堪可憫恕之情
    狀，爰各就其販賣第一、二級毒品犯行，依刑法第59條規定
    酌減其刑，並依法先加重（死刑、無期徒刑部分不得加重）
    ，再遞減輕之。
(二)被告陳林忠部分：
　⒈核被告陳林忠如附表一編號3所為，係犯刑法第30條第1項前
    段、毒品危害防制條例第10條第1項之幫助施用第一級毒品
    罪；被告陳林忠持有海洛因之低度行為，為其幫助施用第一
    級毒品之高度行為所吸收，不另論罪。
  ⒉公訴意旨雖認被告陳林忠如附表一編號3所為，係與被告羅松
    耀共同涉犯毒品危害防制條例第4條第1項之販賣第一級毒品
    罪嫌。惟查：
  ⑴按以營利之意圖，而交付毒品予他人，並收取對價者，應論
    以販賣毒品罪；苟非基於營利之意圖，而以原價或低於原價
    有償轉讓毒品予他人者，僅得以轉讓毒品罪論處；若無營利
    之意圖，僅基於幫助施用毒品者取得毒品之目的，而出面代
    購，或合資購買，並分攤價金、分享毒品者，則屬應否成立
    施用毒品罪或其幫助犯之範疇，三者行為互殊，且異其處罰
    （最高法院97年度台上字第1864號判決意旨參照）；受施用
    毒品者委託，代為向販售毒品者購買毒品後，交付委託人以
    供施用，並收取價款，與受販售毒品者委託，將毒品交付買
    受人，並收取價款，二者同具向毒販取得毒品後交付買受人
    並收取代價之行為外觀，其固因行為人主觀上，究與販售者
    抑或買受人間有意思聯絡，而異其行為責任，單純意在便利
    、助益施用而基於與施用者間之意思聯絡，為施用者代購毒
    品之情形，僅屬幫助施用，若意圖營利，而基於與販售者間
    之犯意聯絡，代為交付毒品予施用者，始為共同販賣（最高
    法院106年度台上字第464號判決意旨參照）。
  ⑵公訴意旨認被告陳林忠涉犯毒品危害防制條例第4條第1項之
    共同販賣第一級毒品罪嫌，無非係以證人即同案被告羅松耀
    、證人莫宏昌之證述，及被告陳林忠與莫宏昌、被告陳林忠
    與同案被告羅松耀間之通訊監察譯文，為其主要論據。訊據
    被告陳林忠則堅決否認與同案被告羅松耀共同販賣第一級毒
    品予莫宏昌，並辯稱：因為莫宏昌毒癮犯了，一直拜託我，
    我才會幫他跟羅松耀買毒品等語（訴卷第168頁）。查證人
    即同案被告羅松耀於偵訊、原審審理時證稱：我跟陳林忠從
    小時候就認識，雖然見過莫宏昌，但我跟他不熟，因為我不
    會賣毒品給不熟識的人，所以於108年6月7日晚上7時許，莫
    宏昌透過陳林忠來跟我買海洛因，我有收新臺幣（下同）2,
    500元，並把海洛因1包給被告陳林忠，讓他轉交給莫宏昌，
    但我沒有給被告陳林忠任何好處等語（訴卷第287-302頁）
    。證人莫宏昌於偵訊及原審審理時證稱：我原本不認識羅松
    耀，輾轉得知他有在賣毒品，才請與他熟識的陳林忠幫我介
    紹，於108年6月7日晚上，我先透過陳林忠聯絡羅松耀，請
    陳林忠幫我確認羅松耀有海洛因可以賣，我再把錢給陳林忠
    ，由陳林忠拿錢幫我向羅松耀買海洛因後，陳林忠再把買到
    的海洛因轉交給我，陳林忠沒有從中賺得任何好處，轉手就
    把毒品給我等語（訴卷第307-317頁）。上開證人即同案被
    告羅松耀及購毒者莫宏昌之證詞，互核大致相符，且與被告
    陳林忠辯稱其係幫莫宏昌向被告羅松耀購買海洛因，不是自
    己在販賣海洛因等語相合，是被告陳林忠上開所辯，尚非無
    據。
  ⑶附表一編號3「證據」欄所示通訊監察譯文顯示（內容詳如附
    表四）：莫宏昌先撥打電話予被告陳林忠，向其表示「可以
    幫『阿賢』打個電話嗎？」、「那不就找『羅的』打，看『羅的』
    可以來街上嗎？」、「（打）25阿。」被告陳林忠應允莫宏
    昌後，方撥打電話予被告羅松耀，向其表示「打25你要打嗎
    ？」經被告羅松耀同意後，隨即又撥打電話予莫宏昌，與莫
    宏昌相約一同出門等情；復參以證人莫宏昌於原審審理時證
    稱：「25」就是說我要買2,500元的海洛因等語（訴卷第313
    頁），證人即被告羅松耀於審理時亦證稱：「打25」就是說
    要買2,500元的海洛因等語（訴卷第300頁），足認本案如附
    表一編號3所示之毒品交易，係莫宏昌央請被告陳林忠幫忙
    向同案被告羅松耀購買海洛因，而非被告陳林忠主動向莫宏
    昌兜售海洛因，且被告陳林忠向同案被告羅松耀詢問、確認
    ，有無莫宏昌要求之海洛因數額可出售後，隨即回覆莫宏昌
    ，並請莫宏昌一同前往交易，而未立於出售人地位就海洛因
    之價格、數量與莫宏昌進行磋商，亦非受同案被告羅松耀之
    委託，向莫宏昌兜售海洛因，益徵被告陳林忠所辯實屬有據
    。
  ⑷綜上事證，堪認被告陳林忠主觀上僅係單純意在便利、助益
    莫宏昌施用海洛因，而基於與施用毒品者即莫宏昌間之意思
    聯絡，為莫宏昌向同案被告羅松耀代購海洛因後轉交莫宏昌
    ，以便利、助益莫宏昌施用海洛因，依上開說明，被告陳林
    忠所為應係幫助施用海洛因，而非販賣海洛因。公訴意旨認
    被告陳林忠係涉犯毒品危害防制條例第4條第1項之販賣第一
    級毒品罪嫌，容有未洽。惟販賣毒品與幫助施用毒品基本事
    實同一，法院在不影響基本事實同一之基礎下，非不可變更
    起訴法條，對幫助施用毒品加以審判（最高法院99年度台上
    字第7743號判決意旨參照），爰依法變更起訴法條。
  ⒊被告陳林忠前因施用毒品案件，經基隆地院以104年度訴字第
    510號判處有期徒刑7月確定；又因施用毒品案件，經同院以
    104年度訴字第640號判處有期徒刑7月，嗣經本院以105年度
    上訴字第441號駁回上訴而確定，嗣上述2案經基隆地院以10
    5年度聲字第361號裁定應執行有期徒刑1年確定，於106年3
    月28日縮刑期滿執畢，有被告陳林忠之前案紀錄表在卷足憑
    ，其於受徒刑執行完畢後，5年以內故意再犯本案有期徒刑
    以上之罪，為累犯。爰依司法院釋字第775號解釋意旨，審
    酌被告陳林忠上開前案之犯罪類型與本案之罪質相類同，及
    其惡性程度、刑罰反應力等情狀，認加重其法定最低本刑，
    仍與其行為之罪責相當，爰依刑法第47條第1項規定，加重
    其刑。
  ⒋被告陳林忠幫助他人犯罪，惡性較正犯為輕，爰依刑法第30
    條第2項規定，按正犯之刑減輕之，並依法先加後減輕之。
四、撤銷及駁回上訴之理由：
(一)原判決就附表二編號2所示被告羅松耀販賣第二級毒品予廖
    建凱部分，予以論罪科刑並宣告沒收追徵犯罪所得1萬4,000
    元、沒收供犯罪所用之物，固非無見；惟關於其犯罪所得，
    被告羅松耀於警詢供承：廖建凱以1萬1,000元向我購買安非
    他命1包17.5公克，一手交錢、一手交貨，當時欠我3,000元
    等語（第4155號偵卷第27頁）；而證人廖建凱於警詢亦證稱
    ：我拿1萬1,000元給羅兄，欠羅兄3,000元等語（第4155號
    偵卷第83頁），且依該次之通訊監察譯文，廖建凱亦表示「
    我這1萬1」、「真的不好意思」等內容（第4155號偵卷第26
    頁），嗣其2人均未表示所欠之3,000元事後已交付，是依卷
    證資料僅能認定被告羅松耀此部分之犯罪所得為1萬1,000元
    。原判決未查，竟沒收追徵1萬4,000元，即有違誤，此部分
    諭知超過1萬1,000元之沒收追徵，應予撤銷。
(二)檢察官就被告陳林忠提起上訴部分：
　　附表一編號3部分（即起訴書附表編號9），檢察官上訴意旨
    固認被告陳林忠所為，應構成共同販賣第一級毒品罪；然按
    受施用毒品者委託，代為向販售毒品者購買毒品後，交付委
    託人以供施用，並收取價款，為幫助施用；受販售毒品者委
    託，將毒品交付買受人，並收取價款，則係共同販賣。二者
    固同具向毒販取得毒品後交付買受人並收取代價之行為外觀
    ，然因行為人主觀上，究與販售者抑或買受人間有犯意聯絡
    ，而異其行為責任。前者係受施用者委託，意在便利、助益
    施用，與施用毒品者間有犯意聯絡，後者則係受販售者之委
    託而與販售者間有犯意聯絡，其為媒介毒品交易者亦同。（
    最高法院109年度台上字第204號判決意旨參照）。被告羅松
    耀及證人莫宏昌於原審均一致證稱，該次交易係被告陳林忠
    受莫宏昌之託，代向被告羅松耀購買海洛因，已如前述；且
    觀之附表四所示之通訊監察譯文內容，亦係莫宏昌主動尋求
    被告陳林忠幫忙聯繫被告羅松耀，被告陳林忠僅係受莫宏昌
    之委託，出面代為轉達其欲購買之價格及數量予被告羅松耀
    ，並非受被告羅松耀之委託，向莫宏昌兜售海洛因，其主觀
    上應係助益莫宏昌施用海洛因，而非基於與被告羅松耀共同
    意圖營利，而販賣海洛因予莫宏昌之犯意聯絡為之，亦非基
    於幫助被告羅松耀販賣海洛因之犯意為之。檢察官上訴指摘
    並無理由，應予駁回。
(三)被告羅松耀提起上訴部分：
　　被告羅松耀上訴指摘原判決量刑過重，請求從輕量刑；並指
    摘附表二譯文為另案監聽所得，無證據能力等詞（本院卷第
    41頁）。查附表二譯文固屬另案監聽廖建凱所取得之證據，
    惟經本院依刑事訴訟法第158條之4規定審酌裁量後，認有證
    據能力，業如前述；至於其指摘原判決量刑過重部分，本院
    審酌量刑係法院就個案犯罪之整體評價，量刑判斷當否之準
    據，應就判決之整體觀察為綜合考量，苟下級審已斟酌刑法
    第57條各款所列情狀，而未逾越法定刑度，如無偏執一端，
    致明顯失出失入情形，上級審法院即不得單就量刑部分逕指
    為不當或違法。查原判決以被告羅松耀所為販賣第一級、第
    二級毒品之犯行，影響社會治安重大，及考量其僅為賺取少
    許量差之犯罪動機及目的，暨依其販賣毒品之價額及數量，
    依刑法第47條第1項累犯、（修正前）毒品危害防制條例第1
    7條第2項偵審自白、刑法第59條酌減其刑等規定，加重（死
    刑及無其徒刑部分未加重）、遞減輕其刑後，就販賣第一級
    毒品部分，各量處有期徒刑7年7月（已屬所得量處之最低度
    刑），就販賣第二級毒品部分，各量處2年2月、2年6月不等
    之刑期，並就其所犯共10次犯行，酌定應執行有期徒刑11年
    ，經核尚無違誤，量刑及定刑亦稱妥適，被告羅松耀上訴指
    摘原判決量刑過重，並無理由，應予駁回。
五、沒收部分：
(一)按查獲之第一、二級毒品，不問屬於犯罪行為人與否，均沒
    收銷燬之，毒品危害防制條例第18條第1項前段定有明文。
    又按以營利為目的販入毒品，經多次販賣後，持有剩餘毒品
    被查獲，其各次販賣毒品行為，固應併合處罰。惟該持有剩
    餘毒品之低度行為，應僅為最後一次販賣毒品之高度行為所
    吸收，不另論罪。故就該查獲之剩餘毒品，祇能於最後一次
    之販賣毒品罪宣告沒收銷燬，不得於各次販賣毒品罪均宣告
    沒收或銷燬（最高法院100年度台上字第5655號判決參照）
    。查扣案如附表三編號1、2所示之物，分別為毒品危害防制
    條例第2條第2項第1款、第2款所列管之第一級、第二級毒品
    ，核屬違禁物無疑，且經被告羅松耀供承為其本案販賣第一
    級、第二級毒品所剩餘，與盛裝前開海洛因、甲基安非他命
    之包裝袋，應整體視為查獲之毒品，除取樣鑑驗耗失部分毋
    庸沒收銷燬外，上開毒品併同難以完全析離毒品之包裝袋，
    均應依毒品危害防制條例第18條第1項前段之規定，分別在
    被告羅松耀所犯最後一次販賣第一級、第二級毒品罪（即附
    表一編號4、附表二編號6）之主文項下，宣告沒收銷燬。
(二)扣案如附表三編號3至8所示之物，係供被告羅松耀販賣第一
    級、第二級毒品所用之物（各使用情形詳如附表一、二所示
    ）；扣案如附表三編號9所示之物（使用情形詳如附表一編
    號3所示），係供被告陳林忠幫助施用第一級毒品所用之物
    ，且為被告陳林忠所有，業據其等供述在卷，爰分別依毒品
    危害防制條例第19條第1項規定（如附表三編號3至8所示之
    物部分，且不問屬於犯罪行為人與否）、刑法第38條第2項
    前段規定（如附表三編號9所示之物），在前開物品所涉之
    各次犯行之主文項下，對該次犯行之被告宣告沒收。
(三)如附表一、二所示被告羅松耀已收取之交易代價，係被告羅
    松耀之犯罪所得，就扣案如附表三編號10所示之物，應依刑
    法第38條之1第1項前段規定，於如附表一編號4所示被告羅
    松耀之罪名項下宣告沒收。而被告羅松耀其餘之犯罪所得，
    雖未扣案，仍應依刑法第38條之1第1項前段、第3項規定，
    於各罪項下對被告羅松耀宣告沒收，並於全部或一部不能沒
    收或不宜執行沒收時，追徵其價額。
(四)其餘扣案物品均無證據顯示與被告羅松耀、陳林忠本案犯行
    有所關聯，爰均不予宣告沒收。　　
據上論斷，應依刑事訴訟法第371條、第368條、第369條第1項前
段、第364條、第299條第1項前段（依刑事判決精簡原則，僅記
載程序法條），判決如主文。
本案經檢察官林秋田提起公訴，檢察官邱耀德提起上訴，檢察官
鄭堤升到庭執行職務。
中　　華　　民　　國　　109 　年　　7 　　月　　28　　日
                  刑事第十三庭  審判長法  官  王國棟
                                      法  官  許永煌
                                      法  官　曹馨方
以上正本證明與原本無異。
如不服本判決，應於收受送達後20日內向本院提出上訴書狀，其
未敘述上訴之理由者並得於提起上訴後20日內向本院補提理由書
（均須按他造當事人之人數附繕本）「切勿逕送上級法院」。
                                      書記官　游秀珠
中　　華　　民　　國　　109 　年　　7 　　月　　28　　日
附錄：本案論罪科刑法條全文
修正前毒品危害防制條例第4條第1、2項
製造、運輸、販賣第一級毒品者，處死刑或無期徒刑；處無期徒
刑者，得併科新臺幣2千萬元以下罰金。
製造、運輸、販賣第二級毒品者，處無期徒刑或7年以上有期徒
刑，得併科新臺幣1千萬元以下罰金。
毒品危害防制條例第10條
施用第一級毒品者，處6月以上5年以下有期徒刑。
施用第二級毒品者，處3年以下有期徒刑。
中華民國刑法第30條
幫助他人實行犯罪行為者，為幫助犯。雖他人不知幫助之情者，
亦同。
幫助犯之處罰，得按正犯之刑減輕之。 
附表一：
編號 犯     罪     事     實  證   據  原判決主文  買受人     交   易   情   形   １ 　即 　起 　訴 　書 　附 　表 　編   號 　７ 蔡進賓 羅松耀於107年12月27日半夜3時15分許，持如附表三編號4所示行動電話，與蔡進賓門號0000000000號行動電話連繫交易毒品事宜後，在基隆長庚醫院附近，以1,000元之代價交付海洛因1包予蔡進賓，並收取1,000元而完成毒品交易。 1.被告羅松耀於偵訊及原審訊問、準備程序、審理時之自白（偵4155號卷第67頁；聲羈卷第14頁；訴卷第95頁、第196頁、第329頁） 2.證人即購毒者蔡進賓於警詢及偵訊時之證述（偵4155號卷第221至222頁、第281頁） 3.基隆地院107年聲監字第1401號通訊監察書1份（偵4679號卷第65至67頁） 4.通訊監察譯文（偵4155號卷第225頁） 5.扣案如附表三編號4至8所示之物 羅松耀犯販賣第一級毒品罪，累犯，處有期徒刑柒年柒月。未扣案犯罪所得新臺幣壹仟元沒收之，於全部或一部不能沒收或不宜執行沒收時，追徵其價額；扣案如附表三編號4至8所示之物均沒收之。 ２ 　即 　起 　訴 　書 　附 　表 　編 　號 　８  謝政龍 羅松耀於108年3月5日晚間7時13分許，持如附表三編號4所示行動電話，與謝政龍門號0000000000號行動電話連繫交易毒品事宜後，嗣於同日晚間8時許，在基隆市○○區○○○街000號全家便利商店（起訴書誤載為基隆長庚醫院附近）之全家便利商店門口，以1,500元之代價交付海洛因1包（約0.12公克）予謝政龍，並收取1,500元而完成毒品交易。 1.被告羅松耀於警詢及原審訊問、準備程序、審理時之自白（偵4155號卷第22頁；聲羈卷第14頁；訴卷第95頁、第196頁、第329頁） 2.證人即購毒者謝政龍於警詢及偵訊時之證述（偵4155號卷第99頁、第129頁、第131頁） 3.基隆地院108年聲監續字第295號通訊監察書1份（偵4679號卷第73至75頁） 4.通訊監察譯文（偵4155號卷第 103頁） 5.扣案如附表三編號4至8所示之物 羅松耀犯販賣第一級毒品罪，累犯，處有期徒刑柒年柒月。未扣案犯罪所得新臺幣壹仟伍佰元沒收之，於全部或一部不能沒收或不宜執行沒收時，追徵其價額；扣案如附表三編號4至8所示之物均沒收之。 ３ 　即 　起 　訴 　書 　附 　表 　編 　號   ９ 莫宏昌 因羅松耀不販售毒品予不熟識之人，故莫宏昌於108年6月7 日晚間6時16分許，以門號0000000000號行動電話與持如附表三編號9所示行動電話之陳林忠聯絡，委託與羅松耀交好之陳林忠，代其向羅松耀購買海洛因供己施用，陳林忠答允後，隨即持同一行動電話與持用如附表三編號4所示行動電話之羅松耀連繫交易毒品事宜，並與莫宏昌會合後，一同乘坐計程車前往基隆市○○區○○○街000號之全家便利商店（起訴書誤載為同市仁愛區仁二路廟口裡面7-11便利商店），並由陳林忠出面與羅松耀交易。羅松耀遂於同日晚間7時26分許，在上揭全家便利商店，以2,500元之代價交付海洛因1包予陳林忠，請其轉交予莫宏昌，陳林忠並當場將莫宏昌託付其之2,500元轉交予羅松耀，而完成毒品交易。嗣陳林忠隨即將上揭取得之海洛因1包轉交莫宏昌，以此方式幫助莫宏昌於其後某日施用海洛因。 1.被告羅松耀於偵訊、原審訊問、準備程序、審理時之自白及偵訊、審理時之證述（偵4155號卷第65頁；聲羈卷第14頁；訴卷第95頁、第196頁、第287至304頁、第329頁） 2.被告陳林忠於警詢、偵訊及原審訊問、準備程序、審理時之供述（偵4234號卷第11至13頁；偵4155號卷第299頁、第301頁；聲羈卷第15至16頁；訴卷第168至169頁、第329頁） 3.證人即購毒者莫宏昌於偵訊及原審審理時之證述（偵4155號卷第140至142頁、第205頁、訴卷第305至322頁） 4.基隆地院108年聲監字第412號、108 年聲監續字第1087號通訊監察書各1份（偵4921號卷第75至77頁；偵4679號卷第89至91頁） 5.通訊監察譯文（偵4234號卷第16至17頁、第26至27頁） 6.扣案如附表三編號4至9所示之物 羅松耀犯販賣第一級毒品罪，累犯，處有期徒刑柒年柒月。未扣案犯罪所得新臺幣貳仟伍佰元沒收之，於全部或一部不能沒收或不宜執行沒收時，追徵其價額；扣案如附表三編號4至8所示之物均沒收之。     陳林忠犯幫助施用第一級毒品罪，累犯，處有期徒刑肆月，如易科罰金，以新臺幣壹仟元折算壹日。扣案如附表三編號9所示之物沒收之。 ４ 　即 　起 　訴 　書 　附 　表 　編 　號  １０ 莫宏昌          羅松耀於108年6月17日上午7時25分許，持如附表三編號4所示行動電話，與莫宏昌門號0000000000號行動電話連繫交易毒品事宜後，嗣於同日晚間6時15分許，在基隆市○○區○○○街000號之全家便利商店門口，以手錶1支、甩棍1支及衣服1件之代價，交付海洛因1包予莫宏昌，並收取手錶1支、甩棍1支及黑色外套1件（即如附表三編號10所示之物）而完成毒品交易。 1.被告羅松耀於警詢、偵訊及原審訊問、準備程序、審理時之自白（偵4155號卷第18至20頁、第65頁；聲羈卷第14頁；本院卷第95至96頁、第196頁、第329頁） 2.證人即購毒者莫宏昌於警詢及偵訊時之證述（偵4155號卷第144至146頁、第205頁） 3.基隆地院108年聲監續字第1087號通訊監察書1份（偵4679號卷第89至91頁） 4.通訊監察譯文（偵4155號卷第162至163頁） 5.法務部調查局濫用藥物實驗室108年10月10日調科壹字第10823021740號鑑定書1份（訴卷第239頁） 6.扣案如附表三編號1、4至8、10所示之物 羅松耀犯販賣第一級毒品罪，累犯，處有期徒刑柒年柒月。扣案如附表三編號1所示之物沒收銷燬之；扣案犯罪所得如附表三編號10所示之物、扣案如附表三編號4至8所示之物均沒收之。   
附表二：
編號 犯     罪     事     實  證   據  原判決主文  買受人     交   易   情   形   １   即 　起 　訴 　書 　附 　表 　編 　號   １ 廖建凱 羅松耀於107年10月15日晚間9時58分許，持用如附表三編號4所示行動電話，與廖建凱門號0000000000號行動電話連繫交易毒品事宜後，於翌(16)日中午12時許，在基隆市仁愛區愛一路上某花店附近，以14,000元之代價交付甲基安非他命1包（約17.5公克）予廖建凱，並收取14,000元而完成毒品交易。 1.被告羅松耀於警詢、偵訊及原審訊問、準備程序、審理時之自白（偵4155號卷第25至26頁、第67頁；聲羈卷第14頁；訴卷第94頁、第196頁、第329頁） 2.證人即購毒者廖建凱於警詢及偵訊時之證述（偵4155號卷第82頁、第393頁） 3.基隆地院107年聲監字第1125號通訊監察書1份（訴卷第256-7至256-8頁） 4.通訊監察譯文（訴卷第256-1頁） 5.扣案如附表三編號4至8所示之物 羅松耀犯販賣第二級毒品罪，累犯，處有期徒刑貳年貳月。未扣案犯罪所得新臺幣壹萬肆仟元沒收之，於全部或一部不能沒收或不宜執行沒收時，追徵其價額；扣案如附表三編號4至8所示之物均沒收之。 ２ 　即 　起 　訴 　書 　附 　表 　編 　號   ２ 廖建凱 羅松耀於107年10月18日晚間7時59分許，持如附表三編號3所示行動電話，與廖建凱門號0000000000號行動電話連繫交易毒品事宜後，於同日晚間8時30分許，在基隆市仁愛區愛一路上某花店附近，以14,000元之代價交付甲基安非他命1包（約17.5公克）予廖建凱，並收取11,000元（起訴書誤載為14,000元，逕予更正）而完成毒品交易（尚3,000元）。 1.被告羅松耀於警詢、偵訊及原審訊問、準備程序、審理時之自白（偵4155號卷第26至27頁、第67頁；聲羈卷第14頁；訴卷第94頁、第196頁、第329頁） 2.證人即購毒者廖建凱於警詢及偵訊時之證述（偵4155號卷第83頁、第393頁） 3.基隆地院107年聲監字第1125號通訊監察書1份（訴卷第256-7至256-8頁） 4.通訊監察譯文（訴卷第256-1至256-3頁） 5.扣案如附表三編號3、5至8所示之物 羅松耀犯販賣第二級毒品罪，累犯，處有期徒刑貳年貳月。未扣案犯罪所得新臺幣壹萬肆仟元沒收之，於全部或一部不能沒收或不宜執行沒收時，追徵其價額；扣案如附表三編號3、5至8所示之物均沒收之。   ３ 　即 　起 　訴 　書 　附 　表 　編 　號   ３ 廖建凱 羅松耀於107年10月27日下午4時44分許，持如附表三編號4所示行動電話，與廖建凱門號0000000000號行動電話連繫交易毒品事宜，後於同日下午5時30分許，在基隆市仁愛區愛一路上某花店附近，以14,000元之代價交付甲基安非他命1包（約17.5公克）予廖建凱，並收取14,000元而完成毒品交易。 1.被告羅松耀於警詢、偵訊及原審訊問、準備程序、審理時之自白（偵4155號卷第27至28頁、第67頁；聲羈卷第14頁；訴卷第94頁、第196頁、第329頁） 2.證人即購毒者廖建凱於警詢及偵訊時之證述（偵4155號卷第83至84頁、第393頁） 3.基隆地院107年聲監字第1125號通訊監察書1份（訴卷第256-7至256-8頁） 4.通訊監察譯文（訴卷第256-3頁） 5.扣案如附表三編號4至8所示之物 羅松耀犯販賣第二級毒品罪，累犯，處有期徒刑貳年貳月。未扣案犯罪所得新臺幣壹萬肆仟元沒收之，於全部或一部不能沒收或不宜執行沒收時，追徵其價額；扣案如附表三編號4至8所示之物均沒收之。   ４ 　即 　起 　訴 　書 　附 　表 　編 　號   ４ 廖建凱 羅松耀於107年11月8日晚間 941分許，持如附表三編號4所示行動電話，與廖建凱門號0000000000號行動電話連繫交易毒品事宜後，於同日晚間10時30分許，在基隆市仁愛區愛一路上某花店附近，以14,000元之代價交付甲基安非他命1 包（約17.5公克）予廖建凱，並收取14,000元而完成毒品交易。 1.被告羅松耀於警詢、偵訊及原審訊問、準備程序、審理時之自白（偵4155號卷第28至29頁、第67頁；聲羈卷第14頁；訴卷第94頁、第196頁、第329頁） 2.證人即購毒者廖建凱於警詢及偵訊時之證述（偵4155號卷第84至85頁、第393頁） 3.基隆地院107年聲監續字第2959號通訊監察書1份（訴卷第256-9至256-10頁） 4.通訊監察譯文（訴卷第256-3頁） 5.扣案如附表三編號4至8所示之物 羅松耀犯販賣第二級毒品罪，累犯，處有期徒刑貳年貳月。未扣案犯罪所得新臺幣壹萬肆仟元沒收之，於全部或一部不能沒收或不宜執行沒收時，追徵其價額；扣案如附表三編號4至8所示之物均沒收之。   ５ 　即 　起 　訴 　書 　附 　表 　編 　號   ５ 廖建凱 羅松耀於107年11月11日下午（起訴書誤載為上午，逕予更正）7時3分許，持如附表三編號3所示行動電話，與廖建凱門號0000000000號行動電話連繫交易毒品事宜後，於同日下午7時33分許，在基隆市仁愛區愛一路上某花店附近，以14,000元之代價交付甲基安非他命1包（約17.5公克）予廖建凱，並收取14,000元而完成毒品交易。 1.被告羅松耀於警詢、偵訊及原審訊問、準備程序、審理時之自白（偵4155號卷第29至30頁、第67頁；聲羈卷第14頁；訴卷第95頁、第196頁、第329頁） 2.證人即購毒者廖建凱於警詢及偵訊時之證述（偵4155號卷第85頁、第393頁） 3.基隆地院107年聲監續字第2959號通訊監察書1份（訴卷第256-9至256-10頁） 4.通訊監察譯文（訴卷第256-3至256-5頁） 5.扣案如附表三編號3、5至8所示之物 羅松耀犯販賣第二級毒品罪，累犯，處有期徒刑貳年貳月。未扣案犯罪所得新臺幣壹萬肆仟元沒收之，於全部或一部不能沒收或不宜執行沒收時，追徵其價額；扣案如附表三編號3、5至8所示之物均沒收之。   ６ 　即 　起 　訴 　書 　附 　表 　編 　號   ６ 廖建凱 羅松耀於107年11月15日晚間8時許，持如附表三編號3所示行動電話，與廖建凱門號0000000000號行動電話連繫交易毒品事宜後，於同日晚間8 時30分許，在基隆市仁愛區愛一路上某花店附近，以28,000元之代價交付甲基安非他命1 包（約35公克）予廖建凱，並收取28,000元而完成毒品交易。 1.被告羅松耀於警詢、偵訊及原審訊問、準備程序、審理時之自白（偵4155號卷第30頁、第67頁；聲羈卷第14頁；訴卷第95頁、第196頁、第329頁） 2.證人即購毒者廖建凱於警詢及偵訊時之證述（偵4155號卷第85至86頁、第393頁） 3.基隆地院107年聲監續字第2959號通訊監察書1份（訴卷第256-9至256-10頁） 4.通訊監察譯文（訴卷第256-5頁） 5.交通部民用航空局航空醫務中心108 年11月20日航藥鑑字第0000000Q號毒品鑑定書1份（訴卷第222-1頁） 6.扣案如附表三編號2、3、5至8所示之物 羅松耀犯販賣第二級毒品罪，累犯，處有期徒刑貳年陸月。扣案如附表三編號2所示之物沒收銷燬之；未扣案犯罪所得新臺幣貳萬捌仟元沒收之，於全部或一部不能沒收或不宜執行沒收時，追徵其價額；扣案如附表三編號3、5至8所示之物均沒收之。 


附表三：
編號 物   品   名   稱 扣自被告 備             註  １ 海洛因8包  羅松耀 驗餘淨重共8.17公克，併同難以完全析離之包裝袋8只。  ２ 甲基安非他命2包  羅松耀 驗餘淨重共35.5190公克，純質淨重共31.5047公克，併同難以完全析離之包裝袋2只。  ３ ASUS廠牌灰色手機1支  羅松耀 IMEI碼：000000000000000、000000000000000，含門號0000000000號SIM卡1張。  ４ 小米廠牌金色手機1支  羅松耀 IMEI碼：000000000000000、000000000000000，含門號0000000000號SIM卡1張。  ５ 電子磅秤3台  羅松耀 供犯罪所用之物。  ６ 分裝匙（藥鏟）1支  羅松耀 供犯罪所用之物。  ７ 分裝袋（夾鍊袋）2包  羅松耀 供犯罪所用之物。  ８ 香菸盒2個  羅松耀 供犯罪所用之物。  ９ 三星廠牌黑色手機1支  陳林忠 IMEI碼：000000000000000/01、000000000000000/01，含門號0000000000號SIM卡1張。 １０ 手錶1支、甩棍1支、黑色外套1件  羅松耀 附表一編號4之犯罪所得。 
附表四：
編號 通話時間/通話對象/基地台位置 通     聯     內     容 備   註  １ 時間：108年6月7日晚間6時16分許 發話人：0000-000000（莫宏昌） 受話人：0000-000000（陳林忠） 基地台位置：基隆市○○區○○路000號13樓屋頂 莫宏昌：大仔喔。 陳林忠：嘿。 莫宏昌：你還在睡覺喔？ 陳林忠：沒有。 莫宏昌：可以幫阿賢打個電話嗎？ 陳林忠：蛤？ 莫宏昌：幫阿賢打個電話好嗎？ 陳林忠：打給誰？ 莫宏昌：看你阿，看阿強有在嗎，要一起打麻將嗎？ 陳林忠：我跟你說啦，我昨天有遇到。 莫宏昌：嘿。 陳林忠：沒那個了啦。 莫宏昌：是喔。 陳林忠：他說初一開始很嚴的。 莫宏昌：是喔。 陳林忠：所以他沒那個。 莫宏昌：是喔。 陳林忠：恩，昨天遇到我有問他。 莫宏昌：那不就找羅的打，看羅的可以來街上嗎？ 陳林忠：恩。 莫宏昌：好嗎，你就先幫他打電話，我跟阿賢說差不多要半小時。 陳林忠：好啦。 莫宏昌：好。 陳林忠：打多少？ 莫宏昌：25阿。 陳林忠：這樣，好啦。 莫宏昌：好。 1.相應於如附表一編號３所示交易。 2.基隆地院108年聲監字第412號通訊監察書影本1份（偵4921號卷第75至77頁）。 3.偵4234號卷第16至17頁。  時間：108年6月7日晚間6時26分許 發話人：0000-000000（莫宏昌） 受話人：0000-000000（陳林忠） 基地台位置：基隆市○○區○○路000號13樓屋頂 莫宏昌：大仔喔。 陳林忠：恩。 莫宏昌：他有要打嗎？ 陳林忠：等一下啦，他，喂。 莫宏昌：嘿。 陳林忠：他等一下。 莫宏昌：等一下，他有跟你說多久嗎？ 陳林忠：等一下啦。 莫宏昌：他沒跟你說多久就對了？ 陳林忠：我有跟他說了，他說稍等一下。 莫宏昌：那我要阿賢說多久，說等一下就好了嗎。 陳林忠：對阿，你跟他說等一下，他會打過來。 莫宏昌：好。   時間：108年6月7日晚間6時47分許 發話人：0000-000000（陳林忠） 受話人：0000-000000（莫宏昌） 基地台位置：基隆市○○區○○路000號13樓屋頂 陳林忠：要出來了，你有看那個嗎？ 莫宏昌：這樣好，我過去你那。   ２ 時間：108年6月7日晚間6時46分許 發話人：0000-000000（陳林忠） 受話人：0000-000000（羅松耀） 基地台位置：基隆市○○區○○○街000號 陳林忠：打25你要打嗎？ 羅松耀：25喔，好阿。 陳林忠：蛤？ 羅松耀：好阿。 陳林忠：你趕快出來，人家要回去，好嗎？ 羅松耀：好 1.相應於如附表一編號３所示交易。 2.基隆地院108年聲監續字第1087號通訊監察書影本1份（偵4679號卷第89至91頁）。 3.偵4234號卷第26至27頁。  時間：108年6月7日晚間6時57分許 發話人：0000-000000（羅松耀） 受話人：0000-000000（陳林忠） 基地台位置：基隆市○○區○○○街000號 羅松耀：大仔，你來全家好嗎？ 陳林忠：哪裡，我沒車啦。 羅松耀：機車沒有喔？ 陳林忠：對阿。 羅松耀：全家。 陳林忠：我沒機車阿。 羅松耀：這樣喔。 陳林忠：對阿。 羅松耀：這樣要怎麼那個？ 陳林忠：沒機車。 羅松耀：不然你要等一下，我想說看怎樣來全家，不然就要等一下我才有辦法過去。 陳林忠：我看看，等下跟人借機車看看。   時間：108年6月7日晚間7時3分許 發話人：0000-000000（陳林忠） 受話人：0000-000000（羅松耀） 基地台位置：基隆市○○區○○○街000號 陳林忠：坐車上去，我坐車上去。 羅松耀：好，你到全家打給我。 陳林忠：好啦，馬上到。 羅松耀：好。   時間：108年6月7日晚間7時26分許 發話人：0000-000000（陳林忠） 受話人：0000-000000（羅松耀） 基地台位置：基隆市○○區○○○街000號 羅松耀：大仔，我在全家等你。 陳林忠：是喔，我到了，我到了。 羅松耀：好。